【裁判字號】    92,訴,28
【裁判日期】    920324
【裁判案由】    妨害公務
【裁判全文】
臺灣基隆地方法院刑事判決                            九十二年度訴字第二八號
    公  訴  人  臺灣基隆地方法院檢察署檢察官
    被      告  丙○○
右列被告因妨害公務等案件，經檢察官聲請簡易判決處刑（聲請案號：九十一年度偵
字第三八七二號），本院認為不宜，改依通常程序審理，本院判決如左：
    主  文
丙○○對於公務員依法執行職務時，當場侮辱，處拘役參拾日，如易科罰金，以參佰
元折算壹日。
被訴傷害、毀損部分均公訴不受理。
    事  實
一、丙○○於民國九十一年十月九日凌晨零時三十分許，在基隆市○○街一三一號前
    ，因酒醉撥打公共電話音量過大，與該址住戶沈世雄發生口角，繼而互毆（丙○○、沈世雄傷害部分業經臺灣基隆地方法院檢察署檢察官為不起訴處分），並於
    甲○○○前來勸架之際，丙○○又以腳踢甲○○○腹部，致甲○○○倒地而受有
    右手腕挫傷及瘀傷之傷害（傷害部分業據撤回告訴）；嗣經警據報前往處理，並
    將丙○○帶回基隆市警察局第四分局中華路派出所處理後，丙○○竟另以三字經
    辱罵在場員警乙○○等人，復以腳踢該派出所內辦公桌抽屜，致該抽屜凹陷損壞
    （毀損部分未經告訴）。
二、案經甲○○○訴由基隆市警察局第四分局報告臺灣基隆地方法院檢察署檢察官偵
    查起訴。
    理  由
壹、有罪部分
一、右揭犯罪事實，業據被告丙○○坦承不諱，核與證人乙○○到院證稱：「當天凌
    晨一時許，我是派出所備勤員警，收到勤指中心的通報，說仙洞國小附近有人打
    架，我就立刻前往處理，並通知線上警網支援，抵達現場時發現因為雙方大聲吵
    架而引起糾紛，被告當天有喝酒，原本打算先帶回他的住處（就在現場附近），
    但被告利用我拉他的時候又打了沈世雄一拳，就將被告以現行犯逮捕，並由線上
    警網送到中華派出所，通知雙方到派出所，被告從凌晨一時許至早上六點多在派
    出所期間對承辦員警口出穢言『幹你娘』，並以腳踢壞辦公桌」等語大致相符，
    並有證人乙○○警員報告書一份在卷可佐，是被告之自白與事實相符，可以採信
    ，其事證明確，犯行堪以認定。
二、核被告所為，係犯刑法第一百四十條第一項侮辱公務員罪。爰審酌被告係因一時
    酒醉失態而犯罪，其事後已一一與被害人達成和解並賠償損失，犯後尚知悔過之
    態度等一切情狀，量處有期徒刑如主文所示之刑，並諭知易科罰金折算標準，以
    示儆懲。
貳、不受理部分
一、公訴意旨略以：被告丙○○於民國九十一年十月九日凌晨零時三十分許，在基隆
    市○○街一三一號前，因酒醉撥打公共電話音量過大，與該址住戶沈世雄發生口
    角，繼而互毆（傷害部分業經不起訴處分），並於甲○○○前來勸架之際，丙○○又以腳踢甲○○○腹部，致甲○○○倒地而受有右手腕挫傷及瘀傷之傷害；嗣
    經警據報前往處理，並將丙○○帶回基隆市警察局第四分局中華路派出所處理後
    ，丙○○竟另以三字經辱罵在場員警乙○○等人，復以腳踢該派出所內辦公桌抽
    屜，致該抽屜凹陷損壞，因認被告另涉犯刑法第二百七十七條第一項傷害罪嫌及
    第一百三十八條妨害職務上掌管之文書物品罪嫌。
二、按「告訴乃論之罪，告訴人於第一審辯論終結前，得撤回其告訴。撤回告訴之人
    ，不得再行告訴」，刑事訴訟法第二百三十八條定有明文。又「刑法第二百七十
    七條第一項傷害罪，須告訴乃論」，刑法第二百八十七條前段亦定有明文。本件
    被告傷害告訴人甲○○○部分，業據告訴人甲○○○於九十二年三月十日當庭撤
  回告訴，自應由本院依刑事訴訟法第三百零三條第三款之規定，諭知不受理判決
    。
三、再按刑法第一百三十八條所謂公務員職務上掌管之物品，係指該物品由公務員本
    於職務上之關係所掌管者而言，並非泛指一般辦公用物品（例如辦公室之冷氣機
    、電風扇、鏡子、茶杯、辦公桌之玻璃板等），此種物品屬靜態設備與員警執行
    勤務，無何直接關係，不能認為公務員職務上所掌管之物品，如於公務員執行職
    務時擊毀玻璃、抽屜等物品，僅成立刑法第三百五十四條之罪並從一重處斷，方
    為適法。又查，刑法第三百五十七條明白規定「刑法第三百五十四條須告訴乃論
    」。本件被告於員警執行勤務時，以腳踢毀基隆市警察局第四分局中華派出所內
    之辦公桌抽屜，此辦公桌抽屜並非員警本於警察勤務之關係所掌管之物品，應屬
    一般辦公用物品，公訴人誤認為被告此部分犯行涉犯刑法第一百三十八條妨害職
    務上掌管之文書物品罪，尚有未洽，附此敘明。揆諸前開說明，被告踢毀中華路
    派出所辦公桌抽屜部分，應論以刑法第三百五十四條之毀損罪；又基隆市警察局
    第四分局中華派出所對此部分未經提起告訴，依刑事訴訟法第三百零三條第三款
    之規定，亦應諭知不受理判決。
據上論斷，應依刑事訴訟法第二百九十九條第一項前段、第三百零三條第三款，刑法
第一百四十條第一項、第四十一條第一項前段，罰金罰鍰提高標準條例第一條前段、
第二條，判決如主文。
本案經檢察官熊南彰到庭執行職務。
中      華      民      國    九十二    年      三      月    二十四    日
                                  臺灣基隆地方法院刑事第三庭
                                          法  官  何  怡  穎
右正本證明與原本無異。
對於本件判決如有不服，應於收受送達後十日內，向本院提出上訴狀，上訴於臺灣高
等法院，並按他造當事人之人數附具繕本。
                                          書記官  湯  惠  芳
中      華      民      國    九十二    年      三      月    二十六    日
附錄參考法條
刑法第一百四十條第一項：
於公務員依法執行職務時，當場侮辱，或對於其依法執行之職務公然侮辱者，處六月
以下有期徒刑、拘役或一百元以下罰金。


司法院資訊處製作；財團法人民間司法改革基金會備份。
